【裁判字號】    91,南簡上,147
【裁判日期】    920130
【裁判案由】    竊盜
【裁判全文】
臺灣臺南地方法院刑事判決                      九十一年度南簡上字第一四七號
    上  訴  人  臺灣臺南地方法院檢察署
    被      告  丁○○  男 二.
右上訴人因被告竊盜案件，不服本院新市簡易庭九十一年度新簡字第二四八號中華民
國九十一年七月十五日第一審判決（起訴案號：臺灣臺南地方法院檢察署九十一年度
偵字第三一○七號），提起上訴併移送併辦（九十一年偵字第六○○一號、九九七七
號），本院管轄之第二審合議庭判決如左：
    主  文
原判決撤銷。
丁○○連續攜帶兇器竊盜，處有期徒刑拾月，扣案之老虎鉗壹把沒收。
    事  實
一、丁○○意圖為自己不法之所有，基於概括犯意，於民國（下同）九十一年三月十
    八日上午十一時許，駕駛其所有車號ＶＪＴ─二三七號輕型機車，前往台南縣善
    化鎮小新里三九二號曾國成所看管「元能機械化工公司」內，趁無人看守之際，
    持其所有客觀上足以危害他人生命、身體安全之兇器即拆卸上開公司之窗戶鋁條
    二十五支老虎鉗一把，拆卸上開公司之窗戶鋁條二十五支，得手後將之裝入自備
    之大型麻袋欲離去之際，為巡邏員警當場查獲，並扣得老虎鉗一把。
二、丁○○承前揭竊盜之概括犯意，又於九十一年五月十一日、十六日及十九日，駕
    駛上開輕型機車，前往台南市○○區○○街四段二四三巷口空地，竊取丙○○所
    有之鋁製廢棄物各一袋及乙○○所有之電線（約十公斤），得手後載往台南縣永
    康市○○○路六十六號販賣予不知情之魏碧琴。
三、丁○○再於九十一年九月上旬某日及九月十八日上午一點三十六分，騎乘其所有
    車號ＶＧＥ─三八一號輕型機車前往台南縣新市鄉社內村社內二十之六號甲○○
    所有置放於空地之電纜線各一批（第一次約十七公斤，第二次約二十一公斤），
    第二次得手後為甲○○發覺報警當場查獲。
二、案經台南縣警察局善化分局及台南市警察局第三分局報請台灣台南地方法院檢察
    署檢察官偵查起訴併移送偵辦。
    理  由
一、右揭犯罪事實，迭據被告丁○○於警訊、偵查及本院管轄之第二審合議庭審理時
    坦承不諱，核與被害人曾國成、丙○○、乙○○、甲○○於警訊、及被害人曾國
    成於偵查時指述之情節大致相符，並經證人魏碧琴於警訊、及偵查中供述明確，
    復有刑案現場照片十一幀附卷可稽，足徵被告之自白與事實相符，事證明確，其
    犯行洵堪認定。
二、按老虎鉗為兇器之一種，被告丁○○攜帶老虎鉗一把，將曾國成所看管「元能機
    械化工公司」並拆卸上開公司之窗戶鋁條二十五支之財物，所為係犯刑法第三百
    二十一條第一項第三款加重竊盜罪。另被告竊取犯罪事實二、三他人之財物，所
    為係犯刑法第三百二十條第一項之竊盜罪。其前後多次竊盜犯行，時間緊接，所
    犯又係犯罪構成要件相同之罪，顯係基於概括犯意反覆為之，為連續犯，應依刑
    法第五十六條之規定，以加重竊盜罪論並加重其刑。移送併辦部分與聲請簡易判
    決處刑部分，有裁判上一罪之關係，本院自得全部予以審理。
三、原審予以論科，固非無見，惟查被告於九十一年三月十八日在元能機械化工公司
    竊盜後，又基於概括犯意，連續竊取犯罪事實二、三他人之財物，原審未及審酌
    ，尚有未洽。上訴意旨執此指摘原判決不當，為有理由，自應撤銷改判。爰審酌
    被告犯罪之動機、目的、手段、所生危害、犯罪後於本院管轄之第二審合議庭審
    理時坦承不諱、態度良好等一切情狀，量處如主文所示之刑，以資懲儆。扣案老
    虎鉗一把，為被告所有，供犯罪所用之物，已據其供明在卷，應依刑法第三十八
    條第一項第二款之規定，宣告沒收。
據上論斷，應依刑事訴訟法四百五十五條之一第一項、第三項、第三百六十九條第一
項前段、第三百六十四條、第二百九十九條第一項前段，刑法第五十六條、第三百二
十一條第一項第三款、第三十八條第一項第二款，判決如主文。
本案經檢察官陳鋕銘到庭執行職務。
中      華      民      國    九十二    年      一      月     三十     日
                              臺灣臺南地方法院刑事第三庭
                                審判長法  官  陳  振  謙
                                      法  官  謝  瑞  龍
                                      法  官  陳  忠  鎣
右正本證明與原本無異
本判決不得再上訴。
                                      書記官  吳  信  助
中      華      民      國    九十二    年      一      月     三十     日
附錄本案論罪科刑法條全文：
刑法第三百二十一條第一項：
犯竊盜罪而有左列情形之一者，處六月以上、五年以下有期徒刑：
一  於夜間侵入住宅或有人居住之建築物、船艦或隱匿其內而犯之者。
二  毀越門扇、牆垣或其他安全設備而犯之者。
三  攜帶兇器而犯之者。
四  結夥三人以上而犯之者。
五  乘火災、水災或其他災害之際而犯之者。
六  在車站或埠頭而犯之者。


司法院資訊處製作；財團法人民間司法改革基金會備份。
